【裁判字號】    95,訴,1172
【裁判日期】    950823
【裁判案由】    毒品危害防制條例
【裁判全文】
臺灣桃園地方法院宣示判決筆錄          95年度訴字第1172號
公  訴  人  臺灣桃園地方法院檢察署檢察官
被      告  甲○○
            乙○○
上二人共同
選任辯護人  黃重鋼律師
            林上鈞律師
上列被告因違反毒品危害防制條例案件，於中華民國95年8 月23
日上午10時許，在本院第14法庭宣示判決，出席職員如下：
          法  官  尹  良
          書記官  廖宜政
          通  譯
法官起立朗讀判決主文、犯罪事實要旨、處罰條文、附記事項，
及告以上訴限制、期間並提出上訴狀之法院，且諭知記載其內容
：
一、主  文：
甲○○、乙○○共同轉讓第三級毒品未遂；甲○○處有期徒刑伍
月，如易科罰金，以參佰元折算壹日；乙○○，累犯，處有期徒
刑參月，如易科罰金，以參佰元折算壹日。扣案K 他命參包（合
計毛重二千零十八公克，連同重十五點一四公克之包裝塑膠袋三
個）均沒收。
二、犯罪事實要旨：
(一)、乙○○前於民國九十四年間，因違反毒品危害防制條例案件
    ，經台灣板橋地方法院判處有期徒刑四月確定，於九十四年
    四月二十六日易科罰金執行完畢。
(二)、甲○○、乙○○均明知K 他命為毒品危害防制條例第二條第
    二項第三款之第三級毒品，不得持有、轉讓，竟於九十五年
    二月九日一時許，在桃園縣桃園市○○路之「麗池三溫暖」
    對面之小吃店內，共同以不詳之價格，向姓名年籍不詳綽號
    「小馬」之成年男子，購入K 他命三包（合計毛重二千零十
    八公克，包裝塑膠袋總重十五點一四公克）共同所有並持有
    之，隨即於同日二時許，由乙○○駕駛車牌號碼：8989-HK
    號自小客車附載甲○○一同攜帶該K 他命三包，前往桃園縣
    桃園市○○○路○段八○巷二七號「蘇活花語汽車旅館」而
    投宿於該汽車旅館第二一○號房內。甲○○、乙○○竟共同
    基於轉讓第三級毒品K 他命之犯意聯絡，於九十五年二月九
    日二時許起，均在上開房間內，接續由甲○○電話聯絡李佳
    原；乙○○電話聯絡賴政偉、簡文哲、賴佳豪，邀約李佳原
    、簡文哲、賴佳豪、賴政偉前來上開汽車旅館第二一○號房
    ，並均於電話中接續達成由甲○○、乙○○在上開房間內共
    同轉讓K 他命少許供李佳原、簡文哲、賴佳豪、賴政偉施用
    之合意。嗣於同日十五時五十分許，李佳原、簡文哲、賴佳
    豪、賴政偉均先後進入上開房間內後，甲○○、乙○○正欲
    交付K 他命各少許予李佳原、簡文哲、賴佳豪、賴政偉時，
    為行政院海岸巡防署北部地區巡防局員警在該房間內查獲，
    而未得逞。並當場扣得供轉讓第三級毒品所用之K 他命三包
    （合計毛重二千零十八公克，包裝塑膠袋總重十五點一四公
    克）。
三、處罰條文：毒品危害防制條例第八條第五項、第三項、第十
    九條，修正後刑法第二條第一項前段、修正前刑法第十一條
    、第二十八條、第五十五條、第四十七條、第二十六條前段
    、第四十一條第一項前段，修正前罰金罰鍰標準條例第二條
    。
四、附記事項：
(一)、起訴意旨雖原認被告甲○○、乙○○均係犯毒品危害防制條
    例第五條第三項之意圖販賣而持有第三級毒品罪嫌，然此無
    非以被告甲○○、乙○○警詢及檢察官訊問時之供述；證人
    賴政偉、李佳原、簡文哲、賴佳豪於警詢及檢察官訊問時之
    證述；及K 他命三包扣案；並有內政部警政署刑事警察局九
    十五年四月十二日刑鑑字第0950036494號鑑定書一紙在卷，
    為其論據。惟被告甲○○於警詢及檢察官訊問時始終陳稱：
    上開K 他命一包是我向「小馬」購買供己施用，另二包K 他
    命均是「小馬」交付我保管等情；被告乙○○則始終陳稱我
    不知道上開K 他命是誰的等情；且其二人始終否認有何意圖
    販賣而持有該第三級毒品犯行；而檢察官所舉證人賴政偉、
    李佳原、簡文哲、賴佳豪雖均係與被告甲○○、乙○○在上
    開旅館同遭查獲，然證人賴佳豪、簡文哲均證稱：我們是前
    往邀約被告乙○○逛百貨公司等情；證人李佳原證稱：當天
    我要開車前往高雄，我電話聯絡被告甲○○後，得知被告甲
    ○○在上開汽車旅館，所以我就前往該處休息等情；證人賴
    政偉證稱：當天我是與被告乙○○相約逛百貨公司，所以前
    往汽車旅館找被告乙○○等情；且其四人均始終陳稱不知上
    開旅館中有K 他命，不知被告甲○○、乙○○有無販賣K 他
    命，也從未向被告甲○○、乙○○買過K 他命等情；而員警
    雖於上開旅館中一併扣得現金二十五萬二千七百五十七元，
    然此業經證人賴政偉於檢察官訊問時證稱：我過年前將車子
    賣掉得款二十五萬元，後將此錢借給妹妹，妹妹於九十五年
    二月八日將錢還我，當天因與被告乙○○相約逛百貨公司，
    所以尚未將錢放回家，就直接前往上開汽車旅館，扣案二十
    五萬二千七百五十七元真的是買車的錢，不是要向被告甲○
    ○、乙○○買K 他命等語。綜上，本件雖扣得上開K 他命三
    包，然因檢察官所舉上開證據，僅足以認被告甲○○持有上
    開K 他命，然尚不足以認定被告甲○○係意圖販賣而持有該
    K 他命，更不足以認定被告乙○○有何意圖販賣而持有K 他
    命之犯行。惟本件被告甲○○、乙○○於本院準備程序時，
    均已坦承上開K 他命係其二人共有並持有，且其二人有與上
    開證人賴政偉等四人相約上開旅館，並於著手轉讓K 他命少
    許供賴政偉等四人施用時遭警查獲等情，而蒞庭之公訴人亦
    當庭變更起訴法條為毒品危害防制條例第八條第五項、第三
    項之轉讓第三級毒品未遂罪，本院自無庸再變更起訴法條，
    應予敘明。
(二)、按毒品危害防制條例第八條第六項規定「轉讓毒品達一定數
    量者，加重其刑至二分之一，其標準由行政院定之」，行政
    院遂於九十三年一月七日函令訂定「轉讓、持有毒品加重其
    刑之數量標準」，依該標準第二條第一項第三款規定，轉讓
    、持有第三級毒品淨重達二十公克以上，應加重其刑二分之
    一。本件被告甲○○、乙○○均僅供稱係要轉讓上開扣案K
    他命中之少許供賴政偉等四人施用，又於尚未轉讓前，即遭
    警查獲，尚無證據證明供轉讓之K 他命超過二十公克，自不
    得依上開規定予以加重其刑，併予敘明。
五、協商判決除有刑事訴訟法第四百五十五條之四第一項第一款
    於本訊問程序終結前，被告撤銷協商合意或檢察官撤回協商
    聲請者；第二款被告協商之意思非出於自由意志者；第四款
    被告所犯之罪非第四百五十五條之二第一項所定得以協商判
    決者；第六款被告有其他較重之裁判上一罪之犯罪事實者；
    第七款法院認應諭知免刑或免訴、不受理者情形之一，及違
    反同條第二項「法院應於協商合意範圍內為判決；法院為協
    商判決所科之刑，以宣告緩刑或二年以下有期徒刑、拘役或
    罰金為限」之規定者外，不得上訴。
六、如有前項得上訴之情形者，得自收受判決送達之日起10日內
    ，向本院提出上訴書狀，上訴於第二審法院。
七、本案經檢察官徐文豪到庭執行職務。
中    華    民    國    95    年    8     月    23    日
                  刑事第三庭
                      書記官  廖宜政
                      法  官  尹  良
上正本證明與原本無異。
                      書記官  廖宜政
中    華    民    國    95    年    8     月    23    日
附錄：
毒品危害防制條例第8條
轉讓第一級毒品者，處 1 年以上 7 年以下有期徒刑，得併科新
臺幣 1 百萬元以下罰金。
轉讓第二級毒品者，處 6 月以上 5 年以下有期徒刑，得併科新
臺幣 70 萬元以下罰金。
轉讓第三級毒品者，處3 年以下有期徒刑，得併科新臺幣30萬元
以下罰金。
轉讓第四級毒品者，處1 年以下有期徒刑，得併科新臺幣10萬元
以下罰金。
前四項之未遂犯罰之。
轉讓毒品達一定數量者，加重其刑至二分之一，其標準由行政院
定之。


司法院資訊處製作；財團法人民間司法改革基金會備份。
